福建連江地方法院刑事判決　　　　　　　 93年度簡上字第2號
公　訴　人　福建連江地方法院檢察署檢察官
上　訴　人
即　被　告　甲○○
上列上訴人因傷害案件，不服福建連江地方法院連江簡易庭93年
度簡字第23號中華民國93年8 月24日第一審判決（聲請簡易判決
處刑案號：福建連江地方法院檢察署93年度偵字第40號），提起
上訴，本院管轄之第二審合議庭判決如左：
    主  文
上訴駁回。
　　事  實
一、甲○○於民國93年5月24日上午9時45分許，在連江縣南竿鄉
    福澳碼頭計程車排班處，因細故與乙○○發生爭吵，竟萌生
    傷害之犯意，以手毆打及雨傘刺乙○○，致乙○○受有右面
    頰瘀傷、左腰瘀傷等傷害。
二、案經乙○○訴由連江縣警察局移送福建連江地方法院檢察署
    檢察官偵查起訴。
　　理  由
一、訊據被告甲○○矢口否認上開犯行，辯稱：當日伊有拿傘，
    但伊係往車上走，並未毆打或以傘刺傷乙○○，係乙○○一
    直撞擊伊，有可能係乙○○自己撞到，伊並不知乙○○身上
    之傷係從何而來云云。經查，上開被告犯行，已據被害人即
    證人乙○○於警訊、偵查中指述歷歷，並有證人即路過之員
    警李政餘於偵查中結證：伊當日路過有看見甲○○持雨傘有
    戳的動作，是在戳乙○○，有無戳到及受傷伊並不知情等語
    屬實，且被告於偵查中亦自承：伊講話時有用雨傘指來指去
    等情（參偵查卷第25頁），並有連江縣立醫院診斷證明書一
    紙在卷可稽，事證明確。至被告所辯伊當時係往車上走，並
    未毆打或以傘刺傷乙○○，顯與證人李政餘於偵查中所證不
    合，亦與被告於偵查中所自承之情節相違，顯見被告所辯為
    飾卸之詞，不足採信，犯行堪以認定，應依法論科。
二、核被告所為，係犯刑法第277條第1項之傷害罪。原審審酌被
    告因與告訴人乙○○發生口角，竟不思理性解決紛爭，徒手
    毆打及持雨傘戳刺告訴人，致使告訴人受有無謂之傷害，且
    犯後矢口否認犯罪及迄未與告訴人達成和解，法紀觀念薄弱
    ，惟念其並無前科紀錄，素行良好，及告訴人所受之傷勢非
    重等一切情狀，而依刑法第277條第1項、刑法第41條第1 項
    前段、罰金罰鍰提高標準條例第1條前段、第2條之規定，量
    處被告拘役30日，並諭知易科罰金之折算標準，核其認事用
    法均無違誤，量刑亦屬妥適，被告空言否認犯罪而提起上訴
    ，指摘原判決不當，為無理由，應予駁回。
據上論斷，應依刑事訴訟法第455條之1第1項、第3 項、第368條
，刑法第277條第1項、第41條第1 項前段，罰金罰鍰提高標準條
例第1條前段、第2條，判決如主文。
本案經檢察官賴哲雄到庭執行職務。
中　　華　　民　　國　　94　　年　　5 　　月　　24　　日
                  刑事庭審判長法　官  洪曉能
                              法  官  莊明達
                              法  官  張淑華
以上正本與原本無異
中　　華　　民　　國　　94　　年　　5 　　月　　24　　日
本判決不得上訴
   　　                     　書記官　林長貴
附錄本判決論罪之法條：
中華民國刑法第277條
傷害人之身體或健康者，處3 年以下有期徒刑、拘役或1 千元以
下罰金。
犯前項之罪因而致人於死者，處無期徒刑或 7 年以上有期徒刑；
致重傷者，處3年以上10年以下有期徒刑。
